臺灣高等法院臺中分院刑事判決　　民國94年度上訴字第1942號
上　訴　人
即　被　告　甲○○
　　　　　　　　　　國民
　　　　　　　　　　號
上列上訴人因違反毒品危害防制條例案件，不服臺灣彰化地方法
院中華民國94年8月5日第一審簡式審判程序判決（民國94年度訴
字第1045號，起訴案號：臺灣彰化地方法院檢察署民國94年度毒
偵字第2653號；及併辦案號94年度毒偵字第3346號），提起上訴
，本院判決如下：
    主  　　文
上訴駁回。
    事 　　 實
一、甲○○前因施用毒品案件，經臺灣彰化地方法院（以下稱原
    審法院或同院）裁定送觀察、勒戒後，認為無繼續施用毒品
    之傾向，於民國（下同）89年6月7日其觀察、勒戒執行完畢
    出所後，由臺灣彰化地方法院檢察署檢察官於同日，以89年
    度毒偵字第2779號為不起訴處分確定；復因施用毒品案件，
    再經同院裁定送觀察、勒戒後，仍認為無繼續施用毒品之傾
    向，於 90年5月23日其觀察、勒戒執行完畢出所後，另由臺
    灣彰化地方法院檢察署檢察官於同日，以90年度毒偵字第79
    4 號為不起訴處分確定。後又因連續施用第一級毒品海洛因
    案件，除經同院依聲請以裁定送強制戒治外，另經同院於92
    年6月30日，以92年度訴字第719號判決判處有期徒 8月確定
    ；其另因犯竊盜罪，再經同院以 92年易字第812號判決判處
    有期徒刑6月，如易科罰金，以 300元折算1日確定，後上開
    二案另經同院合併或定其應執行刑1年1月確定，嗣於其強制
    戒治於93年1月9日因毒品危害防制治條例修正施行而釋放後
    ；旋即於同日入監執行有期徒刑1年1月，甫於94年2月9日執
    行完畢而出監。惟其仍不知悔改，復基於施用第一級毒品海
    洛因之概括犯意，先後於94年4月3日下午17時許、同年5月8
    日下午17時許及同年7月20日下午16時許，在其位於彰化縣
    北斗鎮○○里○鄰○○路○段426巷26號之住宅房間內及屋後
    空地等地，以使用其所有注射針筒注射血管之方式（除於94
    年5月8日施用毒品之注射針筒為警查扣外，其餘之注射針筒
    已據甲○○丟棄而滅失），連續施用第一級毒品海洛因各1
    次（起訴書載為於94年4月3日17時許，施用第一級毒品海洛
    因1次），嗣先於94年4月5日下許18時許，因其為彰化縣警
    察局北斗分局列管毒品調驗人口，經警合法通知後到場接受
    採尿檢驗，因檢驗結果呈嗎啡陽性反應而為警查獲；後於同
    年5月10日上午11時許，在其上開住所處為警查獲，並扣得
    其專供施用第一級毒品海洛因之注射針筒1支，嗣於同院開
    庭審理後，始知上情。
二、案經彰化縣警察局北斗分局報告臺灣彰化地方法院檢察署檢
    察官偵查起訴及併案審判（94年度毒偵字第3346號）。
    理  　　由
一、原審法院訊據上訴人即被告甲○○（以下稱被告）對其前揭
    連續施用第一級毒品海洛因之犯罪事實坦白承認，且其接受
    列管毒品人口檢驗及為警查獲時，分別經警採集其尿液送驗
    ，檢驗結果均呈嗎啡陽性反應，此有詮昕科技股份有限公司
    出具之濫用藥物尿液檢驗報告 2紙附卷可稽，並有使用過之
    注射針筒 1支扣案可相佐證；此外，復有刑案資料查註紀錄
    表、全國施用毒品案件紀錄表及上述本院92年度訴字第 719
    號判決書各1份在卷可考，足認其自白與事實相符而得採信
    ，是被告犯行堪予認定，應依法予以論科。
二、核被告甲○○所為，係犯毒品危害防制條例第10條第1 項之
    施用第一級毒品罪。其施用毒品前、後持有毒品及專供施用
    毒品器具之行為，已為其施用毒品犯行所吸收，不另論處。
    又其先後多次施用第一級毒品海洛因之行為，時間緊接、所
    犯構成要件相同，顯係基於概括犯意而為之，應依連續犯之
    規定論以一罪，並依法加重其刑。公訴人雖僅就被告於94年
    4月3日下午17時許之施用第一級毒品犯行提起公訴，惟其後
    未據起訴之施用第一級毒品海洛因犯行，除已據公訴人於原
    審法院請求併案審理外，因此未據起訴之施用毒品犯行本與
    起訴有罪部分具有連續犯之裁判上一罪之關係，同院自得併
    予審理。再被告前因連續施用第一級毒品海洛因案件，經原
    審法院以92年度訴字第719號判決判處有期徒8月確定；又因
    犯竊盜罪，再經同院以92年易字第812號判決判處有期徒刑6
    月，如易科罰金，以300元折算1日確定，二案並經同院合併
    裁定其應執行刑1年1月確定，甫於94年2月9日執行完畢而出
    監，此有臺灣彰化地方法院檢察署被告之刑案資料查註紀錄
    表在卷可憑，其於受有期徒刑之執行完畢後，五年以內再犯
    本件有期徒刑以上之罪，為累犯，應依法遞加重其刑。原審
    法院審酌被告犯罪之動機、目的、方法、手段、所生危害，
    其前有犯罪記錄，品行不佳，復因施用毒品，經送戒毒處分
    及判處徒刑之後，卻仍未能改其施用毒品之惡習，顯係欠缺
    戒除毒癮之決心，及其犯後對其犯行坦白承認，態度尚稱良
    好等一切情狀，適用刑事訴訟法第273條之1第1項，第299條
    第1項前段，毒品危害防制條例第10條第1項、第18條第1項
    前段，刑法第11條前段、第56條、第47條，判決被告連續施
    用第一級毒品罪，累犯，量處有期徒刑壹年。並說明扣案之
    注射針筒1支，係被告所有，且專供其施用第一級毒品海洛
    因之器具，業據被告供明在卷，應依同條例第18條第1項前
    段宣告沒收並諭知銷燬之。至被告於94年4月3日及同年7月
    20 日施用第一級毒品海洛因所用之注射針筒，已據被告丟
    棄而滅失，此亦據被告供明在卷，故原審法院自無從併與宣
    告沒收，併予敘明。經核原審法院認事用法，均無不合，量
    刑亦屬適當。被告刑事上訴狀，略稱：理由後補，當庭陳述
    ，惟被告經本院合法傳喚，無正當理由於審判期日不到庭陳
    述上訴理由，其上訴為無理由，應予駁回，並不待其到庭陳
    述，逕行判決，併予敘明。
三、據上論結：應依刑事訴訟法第368條，第371條，判決如主文
    。
本案經檢察官乙○○到庭執行職務。
中　　華　　民　　國　　94　　年　　11　　月　　10　　日
              刑事第二庭  審判長法　官　方　艤　駐
              　　　　　　　　　法　官　胡　森　田
              　　　　　　　　　法　官　蕭　錦　鍾
上列正本證明與原本無異。
如不服本判決應於收受送達後十日內向本院提出上訴書狀，其未
敘述上訴之理由者並得於提起上訴後十日內向本院補提理由書（
均須按他造當事人之人數附繕本）。
　　　　　　　　　　　　　　　　書記官　江　玉　萍
中　　華　　民　　國　　94　　年　　11　　月　　11　　日
附錄本案論罪科刑法條：
毒品危害防制條例第10條第1項：
施用第一級毒品者，處六月以上五年以下有期徒刑。
                      　　　　　　　　　　　　　　　　Ｉ
